# 请教陈版：诉讼披露问题

提问人：跨度防护 时间：2018-04-28 09:36:33
请教陈版：A与B共同研发了某设备，约定研发成功后，A向B购买设备，且B不能向第三方销售，否则承担违约责任。现B违约，向第三方进行了销售，A向B提起诉讼，要求B承担违约责任。诉讼正在进行中。 那么站在A的角度，作为原告，该诉讼需要披露在或有事项吗？还是披露在应付账款处？

回答人：chenyiwei
一般理解，与诉讼相关的或有事项多为本企业作为被告，可能因该诉讼而发生额外损失的事项。本案例中A在诉讼之前已经因B的违约行为而受到损失，提起诉讼是为了挽回损失。 建议A首先将因B的违约行为而发生的损失（如果在会计上可计量）充分确认入账，同时在“其他重大事项”中披露该诉讼。若日后胜诉并获得赔偿，所获得的赔偿可冲减已确认的损失或者确认为营业外收入。